【裁判字號】    92,上訴,3181
【裁判日期】    921015
【裁判案由】    傷害
【裁判全文】
臺灣高等法院刑事判決                          九十二年度上訴字第三一八一號
    上  訴  人  臺灣板橋地方法院檢察署檢察官
    被      告  甲○○
    被      告  乙○○
    右二人共同
    選任辯護人  劉師婷律師
右上訴人因被告等傷害案件，不服臺灣板橋地方法院九十一年度易字第三五四九號，
中華民國九十二年八月七日第一審判決（起訴案號：臺灣板橋地方法院檢察署九十一
年度偵字第一九八六四號），提起上訴，本院判決如左：
    主  文
上訴駁回。
    理  由
一、公訴意旨略以：被告甲○○、乙○○係臺北縣政府警察局三重分局長泰派出所警
    員，於民國（下同）九十年四月二十五日擔任凌晨二時至四時巡邏勤務，同日凌
    晨三時許接獲通報，於凌晨三時五分許，赴臺北縣三重市○○路一四四號前處理
    民眾報案事件，見曾為同事之三重分局二重派出所許朝慶與民眾丙○○涉有糾紛
    ，明知丙○○毀損店家景新泉所有鍋子之事件已結束，店家亦將現場整理完畢，
    雙方已有和解意思可協調解決，景新泉並無告訴意思，雖丙○○仍係犯罪後即時
    發覺之現行犯，甲○○、乙○○竟違反警方一般勸導息訟習慣，利用職務上之機
    會，違反比例原則，對丙○○挑釁稱「你打警察試試看！」，甲○○並趁丙○○
    稍有醉意不慎碰撞，即藉詞丙○○妨害公務，二人強行將丙○○壓制在地，致其
    受有右肩瘀血二乘一公分、左腕擦傷一‧五乘○‧一分、左膝擦傷一‧五乘○‧
    八公分、右膝擦傷二處各一乘一公分、左肘擦傷兩處一‧五乘○‧四公分及○‧
    八乘○‧三公分等傷害，並將丙○○移送偵辦，嗣經本署以九十年度偵字第七九
    八○號為不起訴處分確定在案，案經丙○○告訴，因認被告甲○○、乙○○共犯
    有刑法第二百七十七條第一項之傷害罪嫌，並應依同法第一百三十四條加重其刑
    云云。
二、按犯罪事實應依證據認定之，無證據不得推定其犯罪事實；又不能證明被告犯罪
    者，應諭知無罪之判決，刑事訴訟法第一百五十四條、第三百零一條第一項分別
    定有明文。又事實之認定，應憑證據，如未能發現相當證據，或證據不足以證明
    ，自不能以推測或擬制之方法，為裁判基礎（最高法院四十年臺上字第八六號判
    例意旨參照）。復按告訴人之告訴，本以使被告受刑事訴追為目的，故其陳述是
    否與事實相符，自應調查其他證據，以資審認，苟其所為攻擊之詞，尚有瑕疵，
    則在此瑕疵未予究明以前，即不能遽採為斷罪之基礎（最高法院六十九年度臺上
    字第一五三一號判決意旨參照）。再者，認定被告有罪之事實，應憑證據，如未
    能發現相當之證據，或證據不足以證明，自不能以推測或擬制之方法，以為裁判
    之基礎；且認定事實所憑之證據，其為訴訟上之證明，須達於通常一般人均不致
    有懷疑，而得確信其為事實之程度者，始得據為有罪之認定，倘其證明尚未達到
    此一程度而有合理之懷疑存在時，尚難為有罪之認定基礎；另苟積極證據不足以
    為不利於被告事實之認定，即應為有利於被告之認定，更不必有何有利之證據，
    最高法院三十年上字第八一六號、四十年臺上字第八六號、七十六年臺上字第四
    九八六號判例分別揭有上旨，足資參酌。抑有進之，證人之證言固非不得做為認
    定被告犯罪事實之證據，惟須此項證言無瑕疵可指，且與事實相符者，始足當之
    ，苟證人之證言有瑕疵時，即不得做為不利被告認定之唯一依據。又「上訴人身
    為法警，逮捕脫逃犯，依刑事訴訟法第九十條規定，原得使用強制力倘未逾必要
    之程度，即屬依法令之行為，依刑法第二十一條第一項規定，應在不罰之列（五
    十九年度台上字第三七一號判決）」。
三、公訴人認被告甲○○、乙○○涉有共犯上開傷害犯行，無非以其犯罪事實業據告
    訴人丙○○指訴綦詳，並有臺北市立中興醫院甲種診斷證明書二紙為憑，且證人
    景新泉證稱：「當警方到達現場時，告訴人與許朝慶之拉扯已結束，告訴人正準
    備要離開，告訴人沒有推倒警員，當時可能有點醉了，走路不穩有撞到警察，警
    察有說你打警察試試看，本來在店內告訴人朋友即說願意賠償，在警察局也向警
    察說沒有要告告訴人，警察說如果沒有提告訴，可能賠償會要拿不到，可是又沒
    有要告告訴人，筆錄看不懂，只是基於備案心理才簽名」等語，參以證人許朝慶
    亦證稱：「當日告訴人只是有用手揮來揮去而已」等語，足見本件店家已將現場
    整理完畢，雙方已有和解意思可協調解決，景新泉並無告訴意思，雖告訴人仍係
    犯罪後即時發覺之現行犯，案件並無積極偵辦之必要，已然明確，則此時有無逮
    捕告訴人之需要，即涉及有無違反比例原則，即合目的、適當、必要三原則，由
    前所述，雙方有和解之意，景新泉亦無告訴之意，則警方理應以追訴要件不備（
    不必要），維持秩序即可，詎被告甲○○、乙○○竟向告訴人挑釁稱「你打警察
    試試看！」（不符目的），藉機以強制力（不適當）加以逮捕，均不符合維護社
    會治安之目的及適當、必要原則，亦違反警方一般勸導息訟習慣，應係出於袒護
    同事而為等情，為其主要論據。
四、訊據被告甲○○、乙○○均堅決否認有傷害之犯行，被告甲○○辯稱略以：「不
    知告訴人丙○○身上會有那麼多傷，是告訴人攻擊才將之逮捕」，被告乙○○則
    辯稱略以：「是同事甲○○遭受攻擊才支援逮捕告訴人」，二人並辯稱略以：「
    當時係執行巡邏勤務，接獲通報始前往處理，到場後見店內一片混亂，經詢問店
    主景新泉陳明要告丙○○毀損，且之後丙○○口罵又手推乙○○，使二人均倒地
    ，致乙○○受傷，乙○○始將丙○○壓制上手銬，帶回派出所處理，係依法執行
    職務，其間均無毆打丙○○之情」等語。
五、經查：
(一)、本件係因告訴人丙○○與徐秀香間有借款債務糾紛，告訴人丙○○偕同友人許耀
    榮與徐秀香之夫即臺北縣政府警察局三重分局二重派出所警員許朝慶前往臺北縣
    三重市○○路一四四號景新泉經營之羊肉爐小吃店商談，告訴人丙○○因與許朝
    慶久談未果，心生不滿，且因酒後略有醉意，即憤而翻倒店內鍋爐、瓦斯，摔擲
    桌椅餐具，並與店內員工因而發生爭執拉扯，經店內員工吳國銘報警後，遂由轄
    區派出所即臺北縣政府警察局三重分局長泰派出所值班警員林正二通知當時執行
    巡邏勤務之被告甲○○、乙○○前往處理等情，業據告訴人丙○○（第七九八０
    號偵卷第六至七頁；第七九八０號偵卷第十九頁、第一九八二號偵卷第十二至十
    頁反面；原審卷第七十至七十二頁）、證人許朝慶（第七九八０號偵卷第四一至
    四二頁反面、原審卷第八十至八一頁）、許耀榮（第一九八二號偵卷第十頁反面
    至十一頁、原審卷第七七至七八頁）、徐秀香（第七九八０號偵卷第四三至四四
    頁反面、原審卷第七三至七五頁）、景新泉（第七九八０號偵卷第八頁反面至九
    頁、五一至五一頁反面；第一九八二偵卷第十七頁反面至十八頁；原審卷第一三
    七頁）、林正二（原審卷第一五八頁）分別於警訊、偵查、原審分別陳明，並有
    長泰派出所九十年四月二十四日勤務分配表影本一紙附卷可參（原審卷第一四六
    頁）。
(二)、告訴人雖於本院九十二年九月二十九日訊問時，否認摔鍋爐，只有摔保麗龍碗與
    塑膠杯，並稱現場照片是佈置後再照為不實在等語，但查，告訴人丙○○陳明是
    日在臺北縣三重市○○路一四四號景新泉經營之羊肉爐小吃店之消費額僅新台幣
    （下同）五百元，事後卻賠償店家二千元，則告訴人如僅摔保麗龍碗與塑膠杯，
    何須多賠償店主一千五百元，且依據照片所示，仍可知店內鍋爐、桌椅餐具被翻
    倒，地上並有破碗（七九八０號偵查卷第十二頁相片），以及依據證人景新泉於
    偵查證稱：「丙○○有把鍋子拿起來摔在地上」等語（一九八二號偵查卷第十七
    頁反面），亦可知確有摔桌椅餐具等之情事，足見告訴人所陳不實在，其應有故
    意毀損景新泉經營之羊肉爐小吃店之鍋碗之情事，按「毀棄、損壞前二條以外之
    他人之物或致令不堪用，足以生損害於公眾或他人者，處二年以下有期徒刑、拘
    役或五百元以下罰金」，刑法第三百五十四條定有明文，且依據刑事訴訟法第八
    十八條：「現行犯，不問何人得逕行逮捕之。犯罪在實施中或實施後即時發覺者
    ，為現行犯。有左列情形之一者，以現行犯論：一、被追呼為犯罪人者。二、因
    持有兇器、贓物或其他物件、或於身體、衣服等處露有犯罪痕跡，顯可疑為犯罪
    人者」與刑事訴訟法第九十條「被告抗拒拘提、逮捕或脫逃者，得用強制力拘提
    或逮捕之。但不得逾必要之程度」。本件告訴人復與店內員工爭執拉扯，經店內
    員工吳國銘報警後，由轄區派出所即臺北縣政府警察局三重分局長泰派出所值班
    警員林正二通知當時執行巡邏勤務之被告甲○○、乙○○前往處理，當時告訴人
    丙○○仍在場，是告訴人之當時身分，為刑事訴訟法之現行犯，且不需告訴，人
    人均得依據前開逮捕現行犯規定將之逮捕，則執行司法警察勤務之被告甲○○、
    乙○○，依據法律規定逮捕被告，並無任何違失可言。再證人許朝慶於偵查稱：
    「（在海產店時丙○○有無攻擊警方？）丙○○是有用手揮來揮去，有被警方壓
    制在巡邏車上」（一九八六四號偵查卷第十四頁），足見告訴人於被告二人到場
    處理時候，對警察【有用手揮來揮去】，而屬於「抗拒逮捕」，因此被告二人依
    據刑事訴訟法第九十條之規定，僅將其壓制在巡邏車上，其手段與方法均屬相當
    ，並符合比例原則。縱然告訴人提出其受有：「右肩瘀血二乘一公分、左腕擦傷
    一‧五乘○‧一分、左膝擦傷一‧五乘○‧八公分、右膝擦傷二處各一乘一公分
    、左肘擦傷兩處一‧五乘○‧四公分及○‧八乘○‧三公分等傷害」之診斷書，
    但仔細核對前開傷勢，均屬表皮細微面積之擦傷，而與警察依法逮捕之情狀相符
    ，依據告訴人所提出之傷害診斷書，更可以證明被告二人在告訴人抗拒逮捕下，
    所使用的法定強制力，相當節制並且符合法定要求，並沒有逾越必要之程度。
(三)、依據證人許朝慶於警訊、偵查、原審證稱：「與甲○○、乙○○不是同一派出所
    ，看過他們，但不是很熟；當天與丙○○、許耀榮到龍門路的羊肉爐店談解決妻
    、大舅子與丙○○間債務，後來丙○○不耐煩就摔杯翻桌，與老闆及店內人員發
    生爭吵扭打，之後巡邏車來了，長泰派出所警員甲○○、乙○○到場後，丙○○
    仍在現場大吵大鬧，有用手揮來揮去，聽到警察說不要推我，不要碰我，並看到
    丙○○趁警員乙○○不注意就推了乙○○一把，結果丙○○就被警察壓制在地上
    銬住，隨後被警察帶到派出所，並無看到警員有毆打丙○○」等語（第七九八○
    號偵卷四一至四二頁、、第一九八二號偵卷第十頁反面至十一頁、原審卷第八時
    十至八一頁）。證人許耀榮於偵查、原審證稱：「在現場及派出所時，是沒看到
    警察打丙○○」等語（第一九八六四號偵卷八頁、原審卷第七八頁）。證人徐秀
    香於警訊、審理時證稱：「當天晚上和兄徐秋發去羊肉爐店，就看到丙○○在摔
    店內的碗盤及踢桌子，並和店內一個戴紅帽子的男子出手互相毆打，丙○○好像
    喝了酒，後來站在老闆旁邊的人報警之後，有二位警察趕到現場，勸導丙○○，
    雙方講的好像不是很高興，後來看到他們各自走出來，有一個警察就說不要碰我
    ，不要碰我，丙○○就突然朝警察撲過去，警察就把丙○○壓制在地上反銬起來
    ，然後就把丙○○帶回派出所，丙○○被反銬時沒有說什麼話，只說為何要銬住
    我，他手一直掙扎，警察說先回派出所，丙○○在派出所被銬在椅子上，雙手一
    直掙扎，並且一直罵警察，之後製作警訊筆錄時，也一直在鬧，從羊肉爐店至派
    出所這段期間警察並沒有毆打丙○○，是他自己在鬧」等語（第七九八○號偵卷
    第四三至四四反面、原審卷第七三至七六頁）。證人景新泉於警訊、偵查、原審
    證稱：「警察到場後，丙○○又對警員挑釁，使警員左手指受傷，看見丙○○整
    個人撲向警員身上後，兩人倒地，丙○○即為警壓制帶回警局處理；警察到場後
    請丙○○不要再鬧事，態度良好，並無動手打丙○○；和丙○○去派出所時，他
    並沒有受傷；當天晚上看到丙○○及其朋友和另外不認識之人在店裡談話，講沒
    多久就發生口角衝突，就要趕他們出去談，丙○○當時有點喝醉不出去，就慢慢
    把他們逼趕出去店外，這當中吳國銘就打電話報警，沒多久就來了二、三位警察
    ，警察都有穿制服，丙○○因酒醉有點站不穩，慢慢走到騎樓外，就碰到警察，
    當時警察有勸他先回去休息，丙○○好像有罵警察不曉得講什麼，警察很生氣就
    說你有辦法就打我，警察邊說邊走近，一下子就將丙○○制伏在地上，之後就被
    帶回派出所，警察制伏丙○○至帶上警車之間並無毆打丙○○，係因丙○○酒醉
    又在那邊和人爭執，沒有辦法處理才報警，請警察把他帶走」等語（第七九八○
    號偵卷第八頁反面至九頁、五一至五一頁反面；第一九八二號偵卷十七頁反面至
    十九頁；原審卷第一三七至一三九頁），綜上證人所述情節，堪見被告甲○○、
    乙○○係據民眾報案通知前往處理糾紛，依法執行職務，顯無傷害之犯意可言，
    且亦無不法毆打傷害告訴人之情。
(四)、證人景新泉於警訊時因告訴人翻倒摔擲其店內鍋爐、瓦斯、桌椅餐具，而明確向
    告訴人提出毀損告訴之情，亦有偵字第七九八○號偵查卷九十年四月二十五日談
    話筆錄（第八頁反面至九頁）、九十年五月十一日訪談紀錄表（第九八０號偵卷
    第五一至五一頁反面）在卷可稽，證人景新泉雖其後翻異前詞改稱：「警訊時並
    無提出對丙○○提出毀損告訴」云云，惟證人景新泉於九十年五月九日檢察官偵
    訊時撤回對丙○○之毀損告訴，而告訴人丙○○亦於九十年五月十四日向警方表
    示撤回對景新泉店方人員之傷害告訴，此有上開訊問筆錄、警訊筆錄附於九十年
    度偵字第七九八○號偵查卷可稽，按景新泉如於警訊時並未對丙○○提出毀損告
    訴，則何須其後於偵查中復與告訴人和解，而互相撤回毀損、傷害之告訴，足見
    景新泉其後翻異之證詞，顯不足採。
(五)、被告乙○○於到場處理時，喝令制止告訴人時，遭告訴人撲倒並抓傷等情，亦經
    上述證人徐秀香證述明確（原審卷第七五頁），並有受傷之診斷證明書一紙在卷
    可稽（第七九八０號偵卷第十一頁）；況參諸告訴人酒測結果雖僅有呼氣酒精濃
    度每公升○‧二毫克，依據卷附榮民總醫院八十八年八月五日八八北總內字第二
    六八六八號函所載，呼氣酒精濃度每公升○‧二五毫克，所呈現症狀僅為「輕度
    協調功能降低」，而道路交通安全規則第一百十四條第二款規定：「汽車駕駛人
    飲用酒類或其他類似物後其吐氣所含酒精濃度超過每公升○‧二五毫克或血液中
    酒精濃度超過百分之○‧○五以上者，不得駕車」，足見，呼氣酒精濃度每公升
    ○‧二毫克之狀況，仍為法定准許開車之狀態，則告訴人丙○○於當時顯非酒醉
    ，而係藉酒滋事，此由告訴人丙○○於本院九十二年九月二十九日陳明其當時意
    識清楚，於酒測單上不簽名，反書寫「在水一方」、「我沒有開車」等字句（第
    七九八０號偵卷第五二頁）即可明知，復觀諸告訴人警訊錄影帶中應訊舉止，話
    多、重複、違反常理之爭辯等情，堪認告訴人於被告前往處理當時係藉酒無理生
    事。足見被告甲○○、乙○○係於告訴人藉酒滋事，涉有毀損、攻擊執法警員致
    傷等情形下，始將告訴人強制壓制戴上手銬帶回警局處理，衡諸其處理情節，尚
    難謂被告二人所為有何不法或不當之處，遑論被告二人有不法傷害告訴人之情。
(六)、至告訴人雖出具受有上揭傷害之診斷證明書為據，然衡諸其上所載多係輕微之瘀
    擦傷，依上開證人所述情節，堪見告訴人於被告到場處理前，亦曾與許朝慶、景
    新泉店方人員有所衝突拉扯，且其於酒醉下翻倒摔擲其店內鍋爐、瓦斯、桌椅餐
    具，動作非小，再其為被告制伏帶回警局期間，亦多有掙扎，衡諸上開諸情，其
    所受上揭傷害不無可能與上開事項相關；至所載頭部外傷部分，並無證人指述係
    為被告二人毆打告訴人所致，且據上開證人許朝慶、徐秀香所述，告訴人亦曾與
    景新泉店方人員互毆，則其此頭部外傷究係何來，亦有不明，參諸上開所述事證
    ，尚難僅憑告訴人之指述，率認診斷證明書上所載傷害即係被告二人所致。
(七)、檢察官循告訴人丙○○請求上訴意旨雖略以：１、景新泉未於案發日互控，亦未
    於同日撤回告訴，均無虛偽陳述之必要，是原審認景新泉事後翻異前詞不足採，
    實未明察，可傳訊劉明勳巡官等人自可明瞭為何再度製作訪談筆錄。２、本案係
    告訴人前往徐秀香住所討債，此據許朝慶、徐秀香於警訊及審理時所供明，然徐
    秀香於原審竟稱：「告訴人一直不跟其處理，只要伊叫告訴人還錢，告訴人就不
    高興」，其於原審偽證，原審任由徐秀香愚弄。３、現場照片係事後補照，告訴
    人是否為現行犯、準現行犯已有可疑情形下，被告二人竟向告訴人挑釁稱「你打
    警察試試看？」。４、乙○○若冷不防遭告訴人撲倒，為何臂部、背部無傷，衣
    物無故，反係左手指擦滅傷、頭部紅腫瘀血，而於報告書卻未隻字提及強行逮捕
    告訴人時，告訴人如何反抗造成其他傷害，告訴人妨害公務、傷害乙○○為不起
    訴處分後，乙○○有否提起再議。５、告訴人於案發時之酒測值只有呼氣酒精
    濃度每公升０‧二毫克，依道路交通安全規則第一百十四條第二款，尚且可以駕
    駛，原審憑何不採信科學證據，認其已酒醉，況人民就不義之逮捕行為，消極抵
    抗書寫無關文字，重複爭辯，有何不可，告訴人傷單均係擦傷，絕非與人鬥毆所
    致，自行摔倒亦不致有全面性之傷痕，經警制服後再反抗之行為，亦應多屬手部
    之傷，適見告訴人係遭不當拘捕而受傷，尤以其頭部之傷，原審竟依許朝慶、徐
    秀香瑕疵、迴護之詞而作認定，均見其瑕疵。惟查：１、劉明勳巡官為警察局服
    務民眾陳情，在事後製作訪談筆錄，與本案無任何關聯，並無必要傳訊作證之必
    要。２、現行犯之逮捕，並不受是否觸犯告訴乃論之罪名而有不同，亦即不論現
    行犯所犯者是否為告訴乃論之罪，人人均得將之逮捕，而被害人是否告訴，僅為
    訴追條件而已，此由刑事訴訟法第八十八條第一項規定之：「現行犯，不問何人
    得逕行逮捕之」，而非「非告訴乃論之罪之現行犯，不問何人得逕行逮捕之」即
    可明知，告訴人以為告訴乃論之罪不得逮捕，即有誤會，況且景新泉甫於案發已
    經陳明：「我要對丙○○提出告訴」、「（是否隨本案至法院作證？）願意」（
    第七九八０號偵卷第九頁），而徐秀香亦稱：「但在派出所時，店老闆有說要告
    」等語（原審卷第七六頁），可知證人景新泉於警訊時因告訴人翻倒摔擲其店內
    鍋爐、瓦斯、桌椅餐具，而明確向告訴人提出毀損告訴之情，亦有偵字第七九八
    ○號偵查卷九十年四月二十五日談話筆錄（第八頁反面至九頁）、九十年五月十
    一日訪談紀錄表（第九八０號偵卷第五一至五一頁反面）在卷可稽，證人景新泉
    雖其後翻異前詞改稱：「警訊時並無提出對丙○○提出毀損告訴」云云，惟證人
    景新泉於九十年五月九日檢察官偵訊時撤回對丙○○之毀損告訴，而告訴人丙○○亦於九十年五月十四日向警方表示撤回對景新泉店方人員之傷害告訴，此有上
    開訊問筆錄、警訊筆錄附於九十年度偵字第七九八○號偵查卷可稽，按景新泉如
    於警訊時並未對丙○○提出毀損告訴，則何須其後於偵查中復與告訴人和解，而
    互相撤回毀損、傷害之告訴，足見景新泉其後翻異之證詞，顯不足採。３、按「
    證言是否可採，則屬證據證明力之問題，事實審法院有自由判斷之權（七十七年
    度台上字第二八九七號判決）」，「證人或共犯之陳述有部分前後不一致或相互
    間有所歧異時，究竟何者為可採，事實審法院原得本其自由心證予以斟酌取捨。
    。本件原審採用證人及共犯所為不利於上訴人之供述為判決之基礎，而捨棄不採
    彼等所為有利於上訴人之供述，並不違背經驗法則或論理法則，自不容任意指為
    違法（七十七年度台上字第四四七一號判決）」。告訴人雖質疑徐秀香之證言，
    但查，告訴人與被告立場相左，告訴人與許朝慶之妻徐秀香雖有債務糾紛，但是
    日許朝慶與徐秀香均未涉案，且告訴人反而是賠償店家者，則徐秀香陳述之證明
    力顯然高於告訴人所陳，而選擇證人之陳述，為事實審法院之職權，並非僅憑告
    訴人任意臆測或泛稱偽證之詞，即可認定，是告訴人所陳並不足取。４、告訴人
    雖爭執現場照片補照，但證人景新泉於偵查證稱：「丙○○有把鍋子拿起來摔在
    地上」等語（一九八二號偵查卷第十七頁反面），是縱不以照片為證據，惟依證
    人景新泉所陳，亦知告訴人確實有把鍋子摔到地上之情事，而非告訴人所稱之僅
    摔保麗龍碗或塑膠杯。至於告訴人為現行犯業已敘明於前，告訴人在身著警察制
    服之被告二人到場處理後抗拒逮捕，被告二人縱然有如告訴人所稱之：「你打警
    察試試看？」，亦難認為有何不法，反而依據告訴人此項陳述可以推知，告訴人
    並非配合警察處理，而有抗拒之情事，則告訴人所陳顯不可採信。５、至於檢察
    官九十年度偵字第七九八０號就告訴人妨害公務、傷害乙○○為不起訴處分，其
    理由係以景新泉稱被告酒醉走路不穩有撞到警察等詞，但查，景新泉係因告訴人
    事後賠償其損失，則其事後改稱之詞，顯然迴護告訴人而不可採信，況告訴人並
    非酒醉而係藉酒滋事，業已敘明理由於前，而被告二人不聲請再議之情狀並非證
    據，亦無從依此而認被告二人涉犯公訴意旨所指罪嫌，更何況檢察官對告訴人之
    不起訴處分書其理由與被告未酒醉之事實並不符合，而有未洽。６、至於依據告
    訴人於案發時之酒測值所示，顯見告訴人係藉酒滋事，並已敘明理由於前，原審
    判決雖誤信告訴人之辯解，認告訴人當時係酒醉，但原審對認定被告二人無罪之
    其餘推論並無錯誤，是縱或有此項誤認，仍不足以為被告二人有罪之憑據。
(八)、原審以不能證明被告二人犯罪而為其等無罪之諭知，雖其認告訴人係酒醉稍有未
    洽，然經核原判決並無違誤，檢察官循告訴人之請求以前詞認被告二人應負責任
    云云，提起上訴，以推測之詞，指摘原判決不當，請求撤銷改判，為無理由，應
    予駁回。
據上論斷，應依刑事訴訟法第三百六十八條，判決如主文。
本案經檢察官鍾鳳玲到庭執行職務。
中      華      民      國    九十二    年      十      月    十五    日
                              臺灣高等法院刑事第七庭
                                  審判長法  官 吳 啟 民
                                        法  官 林 瑞 斌
                                        法  官 施 俊 堯
右正本證明與原本無異。
檢察官如不服本判決，應於收受送達後十日內向本院提出上訴書狀，其未敘述上訴之
理由者並得於提起上訴後十日內向本院補提理由書（均須按他造當事人之人數附繕本
）。
                                        書記官 陳 彥 蕖
中      華      民      國    九十二    年      十      月    十五    日


司法院資訊處製作；財團法人民間司法改革基金會備份。
